臺灣嘉義地方法院刑事判決　　　　　　　 96年度訴字第270號
公　訴　人　臺灣嘉義地方法院檢察署檢察官
被　　　告　甲○○
　　　　　　　　　　現另案在臺灣嘉義監獄鹿草分監執行中
上列被告因違反毒品危害防制條例等案件，經檢察官提起公訴（
九十六年度偵緝字第一○九號、九十六年度毒偵緝字第一五號、
九十六年度毒偵字第一六八號），本院合議庭裁定由受命法官獨
任進行簡式審判程序而為判決如下：
    主  文
甲○○傷害人之身體，累犯，處有期徒刑捌月；又施用第一級毒
品，累犯，處有期徒刑拾月，扣案之注射針筒壹支沒收之；又施
用第一級毒品，累犯，處有期徒刑拾月；應執行有期徒刑貳年貳
月，扣案之注射針筒壹支沒收之。
    事  實
一、甲○○綽號「牛奶」（閩南語音），前於民國九十三年間因
    施用第一級毒品之毒品危害防制條例案件，經本院九十三年
    度訴字第二一一號判決判處有期徒刑十月確定，九十四年七
    月十二日假釋付保護管束，九十四年九月二十三日期滿未據
    撤銷，以已執行完畢論。同因施用第一級毒品，經法院裁定
    強制戒治，後移付執行，九十三年八月十九日執行完畢。詎
    不知悔改，分別於：(一)、九十五年七月十五日下午三時三十
    分許，在陳長欽位於嘉義市○區○○街一八一巷九號住處內
    飲酒，因故與陳長欽發生爭執，在場之乙○○見狀上前勸阻
    ，甲○○竟心生不滿，基於傷害之犯意，持原本置放在上址
    內、陳長欽所有之鐮刀一把砍擊乙○○，致乙○○受有左肩
    割裂傷併胸大肌腱斷裂，左手割裂傷併正中神經分枝斷裂，
    左手第三、四指割裂傷等傷害。(二)、九十五年十一月二十三
    日晚上八時許，在嘉義市○區○○街十五號居處房間內，基
    於施用第一級毒品之犯意，以針筒注射第一級毒品海洛因入
    靜脈之方式，施用第一級毒品海洛因一次。嗣於同年十一月
    二十五日晚上十一時四十分許，為警在嘉義縣民雄鄉文隆村
    鴨母七十七之二號旁查獲，並扣得甲○○所有，用以施用
    前開毒品之注射針筒一支。(三)、九十五年十二月十九日上午
    十時許（起訴書誤載為十二月二十一日），在嘉義市○區○
    ○街十五號居處房間內，另行基於施用第一級毒品之犯意，
    以針筒注射第一級毒品海洛因入靜脈之方式，施用第一級毒
    品海洛因一次。後於九十五年十二月二十一日下午一時許，
    為警在嘉義市○區○○街一五九巷十三號內查獲。
二、傷害部分經乙○○訴由嘉義市警察局第二分局報告；施用毒
    品部分，分經嘉義縣警察局民雄分局、嘉義市警察局第二分
    局報告臺灣嘉義地方法院檢察署檢察官偵查起訴。
    理  由
一、本件被告甲○○所涉犯者為毒品危害防制條例第十條第一項
    法定刑為「六月以上五年以下有期徒刑」之施用第一級毒品
    罪；刑法第二百七十七條第一項法定刑為「三年以下有期徒
    刑、拘役或一千元以下罰金」之傷害罪，非死刑、無期徒刑
    、最輕本刑為三年以上有期徒刑之罪或高等法院管轄第一審
    案件。本院行準備程序中，被告就被訴事實為有罪之陳述，
    經告知簡式審判程序之旨，並聽取檢察官及被告之意見後，
    本院爰依刑事訴訟法第二百七十三條之一第一項裁定由受命
    法官獨任進行簡式審判程序。因此，本件簡式審判程序之證
    據調查依刑事訴訟法第二百七十三條之二規定不受同法第一
    百五十九條第一項、第一百六十一條之二、第一百六十一條
    之三、第一百六十三條之一及第一百六十四條至第一百七十
    條規定之限制，此合先敘明。
二、前開犯罪事實，迭據被告於警訊、偵查及審理時坦承不諱，
    傷害部分，核與告訴人乙○○指訴情節相符，復據證人陳長
    欽證述無訛，且有卷附之財團法人天主教聖馬爾定醫院診斷
    證明書（五二八五號警卷第十三頁），以及扣案之鎌刀一把
    可資佐證。施用毒品部分，除有扣案之注射針筒一支外，被
    告之尿液經警方二度採集送驗，均呈嗎啡陽性反應結果，有
    卷附之長榮大學確認報告、尿液送驗姓名對照表（○五三六
    號警卷第六頁、第七頁）；高雄市立凱旋醫院濫用藥物尿液
    檢驗報告、代號與真實姓名對照表得參（六七六九號警卷第
    四頁、第五頁）。而被告前施用第一級毒品，經法院裁定強
    制戒治，後移付執行，九十三年八月十九日執行完畢等情，
    均有臺灣嘉義地方法院檢察署刑案資料查註紀錄表、臺灣高
    等法院被告前案紀錄表在卷可憑。是被告自白與事實相符，
    事證明確，其傷害及強制戒治執行完畢釋放後五年內再度施
    用毒品之犯行堪以認定。
三、核被告所為，係涉刑法第二百七十七條第一項傷害罪、毒品
    危害防制條例第十條第一項施用第一級毒品罪。其施用第一
    級毒品而持有第一級毒品之低度行為，應為施用第一級毒品
    之高度行為所吸收，不另論罪。其傷害、九十五年十一月二
    十三日施用第一級毒品、九十五年十二月十九日施用第一級
    毒品之犯行間，犯意各別，行為互殊，應分論併罰。另查，
    被告前於九十三年間因施用第一級毒品之毒品危害防制條例
    案件，經本院九十三年度訴字第二一一號判決判處有期徒刑
    十月確定，九十四年七月十二日假釋付保護管束，九十四年
    九月二十三日期滿未據撤銷，以已執行完畢論等情，有前開
    前案紀錄可循，其受有期徒刑之執行完畢，五年以內故意再
    犯本件有期徒刑以上之罪，為累犯，所犯三罪均應依刑法第
    四十七條第一項規定加重其刑。
四、爰依被告之陳述（本院卷第三十三頁）及前開前案紀錄資料
    ，審酌被告因身染毒癮施用毒品；因細故頓生不滿而砍傷他
    人之犯罪動機及目的；犯罪時未受明確之刺激；以針筒注射
    及持鎌刀犯罪之手段；未婚，無子女，僅母親健在，無兄弟
    姐妹，之前幫母親從事遊覽車服務業之生活狀況；前有毒品
    前科，復犯本件，品行未佳；國小畢業之智識程度；屢次施
    用毒品，無視國家查緝毒品之禁令，違反注意義務重大，對
    於國家社會具有潛在危險性；致告訴人受有多處傷害，且程
    度非輕；犯罪後尚能坦承犯行；事後仍未與告訴人達成和解
    賠償損害之態度等一切情狀，分別判處如主文所示之刑，再
    定其應執行之刑，以示懲儆。扣案之注射針筒一支屬被告所
    有，且供其施用毒品犯罪所用，業據其供陳在卷（本院卷第
    三十一頁審判筆錄），應依刑法第三十八條第一項第二款規
    定宣告沒收之。
據上論斷，應依刑事訴訟法第二百七十三條之一第一項、第二百
九十九條第一項前段，毒品危害防制條例第十條第一項，刑法第
十一條前段、第二百七十七條第一項、第四十七條第一項、第五
十一條第五款、第三十八條第一項第二款，刑法施行法第一條之
一第一項、第二項前段，判決如主文。
本案經檢察官陳慧玲到庭執行職務。
中　　華　　民　　國　　96　　年　　4 　　月　　16　　日
                        刑事第五庭  法　官   張道周
上列正本證明與原本無異。
如不服本判決，應於判決送達後10日內向本院提出上訴狀（應附
繕本）。告訴人或被害人如對於本判決不服者，應具備理由請求
檢察官上訴，其上訴期間之計算係以檢察官收受判決正本之日期
為準。
中　　華　　民　　國　　96　　年　　4 　　月　　16　　日
                                     書記官  黃意雯
附記本判決論罪之法條全文
刑法第二百七十七條第一項
傷害人之身體或健康者，處三年以下有期徒刑、拘役或一千元以
下罰金。
毒品危害防制條例第十條第一項
施用第一級毒品者，處六月以上五年以下有期徒刑。
